臺灣雲林地方法院刑事判決　　　　　　　　　　　　　九十三年度易字第三二三號
　　公　訴　人　臺灣雲林地方法院檢察署檢察官
　　被　　　告　乙○○
　　　　　　　　戊○○
右列被告等因竊盜等案件，經檢察官提起公訴（九十三年度偵字第二二六五、二五一
七、三三０二、三四三六號），被告等就被訴事實為有罪之陳述，經本院合議庭裁定
依簡式審判程序審理，本院判決如左：
    主  文
乙○○共同連續意圖為自己不法之所有，以恐嚇使人將本人之物交付，未遂，處有期
徒壹年捌月；扣案之ＮＯＫＩＡ（門號0000000000號）行動電話壹支、鑰
匙貳拾支、鉗子貳支，均沒收之。又損壞公務員職務上掌管之物品，處有期徒刑肆月
。應執行有期徒刑壹年拾月；扣案之ＮＯＫＩＡ（門號0000000000號）行
動電話壹支、鑰匙貳拾陸支、鉗子貳支，均沒收之。
戊○○共同意圖為自己不法之所有，以恐嚇使人將本人之物交付，未遂，累犯，處有
期徒壹年；扣案之ＮＯＫＩＡ（門號0000000000號）行動電話壹支、鑰匙
貳拾陸支、鉗子貳支，均沒收之。
    事  實
一、乙○○前於民國八十六年間因違反麻醉藥品管理條例、肅清煙毒條例、懲治盜匪
    條例、竊盜、搶奪等案件，經法院判處有期徒刑八月、三年一月、三年八月、一
    年六月、二年四月、合併定其應執行刑十年，八十六年九月二日入監執行，九十
    一年三月二十五日縮短刑期假釋出獄（不構成累犯，指揮書執畢日為九十七年一
    月十七日，公訴人誤載為九十八年十一月十三日）；戊○○前於九十一年間，因
    公共危險案件，經臺灣桃園地方法院判處有期徒刑六月，嗣經撤回上訴而確定，
    九十二年八月二十日易科罰金甫執行完畢（構成累犯）。渠等二人均不知警惕，
    乙○○於假釋期間內猶不知悔改，竟基於意圖為自己不法所有之概括犯意，自九
    十三年四月十三日起至同年五月二十七日止，連續在如附表所示之時間、地點，
    以附表所示編號１、３、５、６之方式竊取甲○○、己○○、丁○○、庚○○等
    人之車輛、財物。並以「車在我手上，依約匯款後，車輛即可取回」等語，恐嚇
    甲○○、己○○、庚○○等人，在如附表所示編號２、４、７之時間、地點將如
    附表所示之款項，匯入中華郵局斗南分局、台灣銀行斗六分行等帳戶內，惟尚未
    取得贖款而未遂。戊○○則與乙○○共同基於上開為自己不法所有意圖之犯意聯
    絡，在如前開附表編號３所示之時間、地點，共同竊取己○○所有如附表編號３
    之車輛，並據以在如前開附表編號４之時間、地點，恐嚇車主己○○交付贖款，
    惟尚未取得贖款而未遂。
二、另乙○○在竊得如附表編號３所示之己○○所有車號７Ｗ－２６１３號休旅車後
    ，於九十三年五月二十一日下午一時許，駕駛上開休旅車搭載戊○○，在雲林縣
    虎尾鎮○○里○○路一○六巷八號前，撥打電話向己○○恐嚇交款贖車時，適雲
    林縣警察局虎尾分局虎尾派出所員警林振豐、黃時斌執行巡邏勤務，駕駛Ｂ９－
    ４４１３號巡邏車（編號３４７）行經該處，發覺有異，遂將巡邏車停在該休旅
    車後方，下車準備盤查，乙○○發覺警車堵住其退路，且前方有一排水溝，無法
    前進，恐為警查獲其犯行及為逃離現場，竟基於損壞公務員職務上掌管物品之犯
    意，倒車撞開警車，致該巡邏車右後輪葉子板受損，而駕車逃逸。員警即刻駕車
    追趕，至雲林縣虎尾鎮○○○路與博愛路口，乙○○與同車之戊○○棄車逃逸，
    員警掏槍示警，因而緝獲戊○○，並扣得供聯絡車主之ＮＯＫＩＡ（乙○○所有
    ，門號為0000000000號）及非供聯絡車主之ＳＯＮＹ  ＥＲＩＣＳＳ
    ＯＮ（戊○○所有）行動電話各一支，暨乙○○所有供其犯罪所用之鑰匙二十六
    支（公訴人誤載為二十支）及鉗子二支，乙○○趁隙逃逸。嗣於九十三年五月二
    十七日上午六時三十分許，乙○○在嘉義縣民雄鄉文隆村鴨母二十三之四號向庚○○恐嚇取財交付贖款時（如附表編號７之行為），為警當場查獲，並扣得臺灣
    銀行斗六分行存褶（戶名沈富民、帳號：000000000000000號）
    一本及金融卡一張，因而查獲上情。
三、案經臺灣嘉義地方法院檢察署檢察官呈請臺灣高等法院臺南分院檢察署檢察長令
    轉臺灣雲林地方法院檢察署檢察官，及雲林縣警察局虎尾分局、斗南分局分別報
    請臺灣雲林地方法院檢察署檢察官偵查起訴。
    理  由
一、本件被告乙○○、戊○○所犯為死刑、無期徒刑、最輕本刑三年以上有期徒刑及
    高等法院管轄第一審案件以外之罪，並經被告於準備程序進行中，就前揭被訴事
    實為有罪之陳述，經法官告知簡式審判程序之旨，並聽取公訴人、被告之意見後
    ，合議庭認為適宜，依刑事訴訟法第二百七十三條之一第一項之規定，裁定進行
    簡式審判程序，合先敘明。
二、訊據被告乙○○、戊○○對於右揭事實均坦承不諱，核與共同被告戊○○、乙○○之供述，及被害人甲○○、己○○、丁○○、庚○○等人之指述、證人沈富民
    之證述等情節大致相符，且有卷附之斗南郵局（局號000000－0、帳號0
    00000－0）之局號帳號查詢客戶基本資料、己○○具領之贓物認領保管收
    據、車號七Ｗ－二六一三號車籍作業系統查詢認可資料（登記車主蔣幸樺、被害
    人己○○）、車號七Ｌ－七九二一號（登記車主林志隆、被害人庚○○）、嘉義
    縣警察局車輛失竊電腦輸入單、車輛尋獲電腦輸入單、門號000000000
    0號於九十三年五月二十六日至同年月二十七日之通聯紀錄明細、員警職務報告
    各一件，及警車受損照片三幀可參，復有扣案之行動電話二支、沈富民所有存褶
    一本、金融卡一張，及乙○○所有之鑰匙二十六支、鉗子二支等物足資佐證，被
    告二人之自白堪認與事實相符，本件事證明確，被告二人犯行洵堪認定，應依法
    論科。
三、核被告乙○○所為係犯刑法第三百二十一條第一項第三款之攜帶兇器竊盜罪、同
    法第三百四十六條第一項、第三項之恐嚇取財未遂，及同法第一百三十八條之毀
    損公務上掌管之物品罪。被告戊○○所為係犯刑法第三百二十一條第一項第三款
    之攜帶兇器竊盜罪，及同法第三百四十六條第一項、第三項之恐嚇取財未遂。被
    告二人就如附表編號３之攜帶兇器竊盜、附表編號４之恐嚇取財未遂之犯罪事實
    間，有犯意聯絡及行為分擔，為共同正犯。被告乙○○就如附表編號１、３、５
    、６之攜帶兇器竊盜行為，與如附表編號２、４、７之恐嚇取財未遂罪行為，其
    時間均緊接、犯罪構成要件均相同，顯係各基於概括犯意反覆為之，應各依刑法
    第五十六條之規定分別論以連續攜帶兇器竊盜、連續恐嚇取財未遂罪。被告乙○○以連續攜帶兇器竊盜罪之方法達其連續恐嚇取財未遂罪之目的；被告戊○○以
    攜帶兇器竊盜罪之方法達其恐嚇取財未遂罪之目的，其連續攜帶兇器竊盜與連續
    恐嚇取財未遂間（乙○○之行為），及攜帶兇器竊盜與恐嚇取財未遂罪間（戊○○之行為），有方法、目的之牽連犯關係，應依刑法第五十五條之規定，分別從
    一重之連續恐嚇取財未遂罪，及恐嚇取財未遂罪處斷（公訴人誤載為應從一重之
    連續攜帶兇器竊盜罪）。被告乙○○上開連續恐嚇取財未遂與毀損公務上掌管之
    物品二罪間，犯意各別，行為互殊，罪名互異，應予分論併罰；爰就其所犯連續
    恐嚇取財未遂罪部分，先依連續犯之規定加重其刑，再依未遂犯之規定減輕其刑
    。被告戊○○前於九十一年間，因公共危險案件，經臺灣桃園地方法院判處有期
    徒刑六月，嗣經撤回上訴而確定，九十二年八月二十日易科罰金甫執行完畢，有
    臺灣雲林地方法院檢察署刑事資料查註紀錄表、臺灣雲林地方法院被告院內索引
    卡紀錄表及臺灣高等法院被告全國前案紀錄表各一件在卷可參，其於五年內再犯
    有期徒刑以上之本罪，為累犯，應依法加重其刑，再依未遂犯之規定減輕其刑。
    爰審酌被告二人均係因施用毒品而觸犯本案，惟均尚未取得贖款，危害非重，然
    對被害人身心所造成之損害甚大，被告乙○○毀壞巡邏車對社會造成不良示範，
    並損害公家財產，及其二人於犯罪後均深知悔悟、坦承犯行，並盼有重新做人機
    會，犯罪後態度尚佳等一切情狀，分別量處如主文所示之刑，乙○○部分併定其
    應執行刑，以資儆懲。至於公訴人就被告乙○○犯行求處有期徒刑五年部分，本
    院認被告所為上開犯行雖對於被害人身心及社會秩序危害甚大，惟既已坦承犯行
    ，猶見被告尚有悔悟之心，依刑罰之目的，應重其教化，給予重新機會，本院認
    上開有期徒刑之宣告，應足策勵其自新，並匡正其行為，併此說明。
四、扣案之ＮＯＫＩＡ（門號0000000000號）行動電話一支、鑰匙二十六
    支、鉗子二支，為被告乙○○所有，且係供犯罪所用之物，業經被告乙○○供明
    在卷，應依刑法第三十八條第一項第二款之規定宣告沒收之，並依共同正犯之犯
    罪聯絡及行為分擔之法理，併在被告戊○○之主刑下併予宣告沒收之。至於扣案
    之ＳＯＮＹ  ＥＲＩＣＳＳＯＮ行動電話係戊○○所有，非供犯罪所用，而扣案
    之臺灣銀行斗六分行存褶（戶名沈富民、帳號：00000000000000
    0號）一本及金融卡一張，係沈富民所有，被告乙○○所借用，業經被告戊○○
    、乙○○二人分別供明在卷，本院依法無從為沒收之諭知，附此敘明。
據上論斷，應依刑事訴訟法第二百七十三條之一第一項、第二百九十九條第一項前段
，刑法第二十八條、第五十六條、第三百二十一條第一項第三款、第三百四十六條第
一項、第三項、第一百三十八條、第二十六條前段、第五十五條、第四十七條、第五
十一條第五款、第三十八條第一項第二款，罰金罰鍰提高標準條例第一條前段，判決
如主文。
本案經檢察官丙○○到庭執行職務。
中      華      民      國      九十三      年      十    月    二十五  日
                                         臺灣雲林地方法院刑事第四庭
                                             法  官  李  淑  惠
右正本證明與原本無異。
如不服本判決，應於送達後十日內，向本院提出上訴狀。（須附繕本）
                                             書記官  徐  基  典
中      華      民      國      九十三      年      十    月    二十五  日
  附表：
┌──┬───────┬───┬───┬──────┬──────┬──┐
│編號│犯罪時間、地點│行為人│被害人│犯罪所得財物│犯罪方式    │階段│
├──┼───────┼───┼───┼──────┼──────┼──┤
│１  │九十三年四月十│乙○○│甲○○│車牌號碼ＥＷ│乙○○持客觀│既遂│
│    │三日上午七時二│      │      │－７９００號│上足供兇器使│    │
│    │十分許        │      │      │自小客車。  │用之「一」字│    │
│    │              │      │      │            │型螺絲起子和│    │
│    │雲林縣斗南鎮明│      │      │            │鉗子破壞車門│    │
│    │昌里大成路某處│      │      │            │，再以上開工│    │
│    │              │      │      │            │具發動車子，│    │
│    │              │      │      │            │竊走該車。  │    │
├──┼───────┼───┼───┼──────┼──────┼──┤
│２  │九十三年四月十│乙○○│甲○○│甲○○未依約│乙○○撥打江│未遂│
│    │三日下午三時三│      │      │付款，故未取│碧玉所持有之│    │
│    │十分許起至下午│      │      │得贖款。    │０９１２１８│    │
│    │十時四十五分許│      │      │            │１６１５號行│    │
│    │              │      │      │            │動電話，恐嚇│    │
│    │地點不詳      │      │      │            │甲○○須將新│    │
│    │              │      │      │            │臺幣（下同）│    │
│    │              │      │      │            │二萬五千元匯│    │
│    │              │      │      │            │入其所開立之│    │
│    │              │      │      │            │中華郵政公司│    │
│    │              │      │      │            │斗南郵局（局│    │
│    │              │      │      │            │號：０三０一│    │
│    │              │      │      │            │一一－六、帳│    │
│    │              │      │      │            │號：０四九六│    │
│    │              │      │      │            │六０－七，公│    │
│    │              │      │      │            │訴人誤載局號│    │
│    │              │      │      │            │、帳號內容）│    │
│    │              │      │      │            │帳戶內，始能│    │
│    │              │      │      ││取回該車。  │    │
├──┼───────┼───┼───┼──────┼──────┼──┤
│３  │九十三年五月二│乙○○│己○○│車牌號碼７Ｗ│乙○○持客觀│既遂│
│    │十一日凌晨三時│戊○○│      │－２６１３號│上足供兇器使│    │
│    │時            │      │      │休旅車。    │用之鉗子一支│    │
│    │              │      │      │            │，先破壞該車│    │
│    │嘉義縣大林鎮平│      │      │            │鎖頭，再核配│    │
│    │林里新興街一一│      │      │            │自備之鑰匙後│    │
│    │巷七號前      │      │      │            │，啟動汽車開│    │
│    │              │      │      │            │關，戊○○在│    │
│    │              │      │      │            │旁把風，共同│    │
│    │              │      │      │            │竊走該車。  │    │
├──┼───────┼───┼───┼──────┼──────┼──┤
│４  │九十三年五月二│乙○○│己○○│尚未取得贖款│由乙○○持其│未遂│
│    │十一日上午八時│戊○○│      │即為警查獲。│所有之０９３│    │
│    │四十分許      │      │      │            │８９０５９８│    │
│    │              │      │      │            │４號行動電話│    │
│    │地點不詳      │      │      │            │撥打被害人鄧│    │
│    │              │      │      │            │芳茂所有之０│    │
│    │              │      │      │            │９３２８０５│    │
│    │              │      │      │            │７２０號行動│    │
│    │              │      │      │            │電話，恐嚇交│    │
│    │              │      │      │            │付贖款新臺幣│    │
│    │              │      │      │            │（下同）二、│    │
│    │              │      │      │            │三萬元，始能│    │
│    │              │      │      │            │取回該車。  │    │
├──┼───────┼───┼───┼──────┼──────┼──┤
│５  │九十三年五月二│乙○○│丁○○│車牌號碼ＴＧ│以自備之鉗子│既遂│
│    │十三日下午十時│      │      │－９６３６號│撬開車門後，│    │
│    │許            │      │      │自小客車（何│竊走該車。  │    │
│    │              │      │      │嘉席竊得該車│            │    │
│    │雲林縣虎尾鎮興│      │      │後，將該車棄│            │    │
│    │南里興南五三八│      │      │置於雲林縣斗│            │    │
│    │號前          │      │      │南鎮阿丹里崙│            │    │
│    │              │      │      │子產業道路旁│            │    │
│    │              │      │      │某處，臨走前│            │    │
│    │              │      │      │將車內丁○○│            │    │
│    │              │      │      │所有之駕駛執│            │    │
│    │              │      │      │照、台新銀行│            │    │
│    │              │      │      │信用卡及現金│            │    │
│    │              │      │      │一千元一併取│            │    │
│    │              │      │      │走）。      │            │    │
├──┼───────┼───┼───┼──────┼──────┼──┤
│６  │九十三年五月二│乙○○│庚○○│車牌號碼７Ｌ│以自備之鉗子│既遂│
│    │十七日上午六時│      │      │－７９２１號│撬開車門後，│    │
│    │三十分許      │      │      │自小客車。  │竊走該車。  │    │
│    │              │      │      │            │            │    │
│    │嘉義縣民雄鄉文│      │      │            │            │    │
│    │隆村鴨母  二三│      │      │            │            │    │
│    │之四號        │      │      │            │            │    │
├──┼───────┼───┼───┼──────┼──────┼──┤
│７  │九十三年五月二│乙○○│庚○○│尚未取得贖款│乙○○持其所│未遂│
│    │十七日上午十一│      │      │即為警查獲。│有之０９３８│    │
│    │時十三分五十八│      │      │            │９０５９８４│    │
│    │秒、十一時四十│      │      │        │號行動電話撥│    │
│    │二分五十二秒、│      │      │            │打庚○○之０│    │
│    │十一時五十二分│      │      │            │９１１６７６│    │
│    │十七秒、十二時│      │      │            │２８９號行動│    │
│    │三十六分二十五│      │      │            │電話，恐嚇羅│    │
│    │秒、十四時四十│      │      │            │裕盛須將二萬│    │
│    │三分四十秒、十│      │      │            │五千元匯入臺│    │
│    │六時零分十秒。│      │      │            │灣銀行斗六分│    │
│    │              │      │      │            │行，戶名：沈│    │
│    │雲林縣斗南鎮、│      │      │            │富民，帳號：│    │
│    │斗六市、嘉義縣│      │      │            │０３１００４│    │
│    │大林鎮等地（即│      │      │            │４６０７７８│    │
│    │行動電話基地台│      │      │            │號帳戶內，始│    │
│    │位置          │      │      │            │能取回該車。│    │
└──┴───────┴───┴───┴──────┴──────┴──┘
附錄論罪法條
刑法第三百二十一條（加重竊盜罪）
犯竊盜罪而有左列情形之一者，處六月以上五年以下有期徒刑：
一  於夜間侵入住宅或有人居住之建築物、船艦，或隱匿其內而犯之者。
二  毀越門扇、牆垣或其他安全設備而犯之者。
三  攜帶兇器而犯之者。
四  結夥三人以上而犯之者。
五  乘火災、水災或其他災害之際而犯之者。
六  在車站或埠頭而犯之者。
前項之未遂罰之。
刑法第三百四十六條（單純恐嚇罪）
意圖為自己或第三人不法之所有，以恐嚇使人將本人或第三人之物交付者，處六月以
上五年以下有期徒刑，得併科一千元以下罰金。
以前項方法得財產上不法之利益，或使第三人得之者，亦同。
前二項之未遂犯罰之。
刑法第一百三十八條（妨害職務上掌管之文書物品罪）
毀棄、損壞或隱匿公務員職務上掌管或委託第三人掌管之文書、圖畫、物品，或致令
不堪用者，處五年以下有期徒刑。
